【裁判字號】    96,交上易,413
【裁判日期】    970328
【裁判案由】    過失傷害
【裁判全文】
臺灣高等法院刑事判決               96年度交上易字第413號
上  訴  人
即  被  告  甲○○
輔  佐  人  丙○○
上列上訴人因過失傷害案件，不服臺灣板橋地方法院96年度交易
字第435 號，中華民國96年11月16日第一審判決（起訴案號：臺
灣板橋地方法院檢察署96年度偵字第16996 號），提起上訴，本
院判決如下：
    主  文
上訴駁回。
甲○○緩刑貳年。
    事實 及理由
一、本件經本院審理結果，認第一審以被告甲○○犯刑法第二百
    八十四條第一項前段之過失傷害罪，判處拘役四十日，如易
    科罰金，以新台幣一千元折算一日，並依中華民國九十六年
    罪犯減刑條例之規定減為拘役二十日，並諭知易科罰金折算
    標準為新台幣一千元折算一日，認事用法並無不當，量刑亦
    稱妥適，應予維持，並引用第一審判決書所記載之事實、證
    據及理由（如附件）。
二、被告上訴人意旨略以：告訴人指訴事實前後不一，其身體所
    受之傷害應係其於九十四年二月十九日發生之車禍所造成，
    與本件並無關係，且當時告訴人身穿短袖不可能勾到告訴人
    ，原審認定事實有誤為此提起上訴，求予撤銷改判云云。
三、經查：
  (一)被告上揭過失傷害之犯行，業據告訴人於原審審理時結證稱
    ：伊係走在一台發財車之左側後方，被告騎乘之機車要閃人
    所以就從伊身邊過，即勾到伊左手側之衣服，伊整個人就倒
    地，而受有胸部挫傷、左側肱骨骨折之傷害等語明確，核與
    告訴人在偵查中及警員初詢時之證詞大致相符合，雖告訴人
    在警詢中使用「撞擊」及本院審理中或就其受傷之原因證述
    時有使用「撞到」之用語，但綜觀其前後證詞，均足認定係
    在指被告之機車如何勾到伊用語之略稱，告訴人係一老婦使
    用詞語難求其完全精準，即已在前後證詞上說明，即不能以
    此認告訴人所指為不實。又被告確因本件車禍受有胸部挫傷
    、左側肱骨骨折之傷害等情，業經本院向永和耕莘醫院調閱
    病歷資料查明屬實，而被告所指告訴人前次車禍所受之傷害
    係右手腕橈骨、尺骨遠端骨折，與本件車禍所受之傷害顯然
    不同，有財團法人天主教耕莘醫院（新店）九十七年二月四
    日耕醫病歷字第０九七００００三００號函檢附之病歷資料
    在卷可參，是被告上訴主張告訴人本次之傷害乃前次車禍之
    傷害之結果顯然無稽，是告訴人所證，並無前後不一之情，
    自足堪信實；又按汽車行駛時，駕駛人應注意車前狀況及兩
    車併行之間隔，並隨時採取必要之安全措施，道路交通安全
    規則第九十四條第三項定有明文。被告騎乘機車行經上址，
    而依當時情形，為柏油路面、地面乾燥並無缺陷、天氣晴視
    距良好又無不能注意情事，竟疏未注意，致機車左側勾到當
    時對向前行，手扶推車之老婦乙○○左側衣物，乙○○突遭
    此一引力，重心不穩，跌倒在地，致乙○○受有胸部挫傷、
    左側肱骨骨折之傷害，此亦有卷附道路交通事故現場圖、道
    路交通事故調查報告表（一）（二）、現場上開機車與手推
    車照片十幀，及耕莘醫院九十六年十月十二日耕永醫字第九
    六一○五一號函及所附急診病歷及出院病歷可稽，被告就告
    訴人所受之傷害自有過失，此一傷害與被告過失行為亦具相
    當因果關係，足堪認定。
  (二)綜上，本件被告上開上訴意旨指摘原判決不當，為無理由，
    應予駁回。
三、本件上訴雖無理由，然查被告前未曾因故意犯罪受有期徒刑
    以上刑之宣告，有本院被告前案紀錄表可參，被告於犯後已
    與告訴人達成民事和解，並有台灣板橋地方法院板橋簡易庭
    九十六年度板簡調字第一０三八號九十七年一月二十三日調
    解筆錄一份在卷可憑，告訴人於本院審理中亦到院表示原諒
    之意（本院九十七年三月七日審理筆錄第七頁）。綜合上情
    ，本院認被告經此教訓當知警惕而無再犯之虞，所宣告之刑
    以暫不執行為適當，爰依刑法第七十四條第一項第一款，併
    予諭知緩刑二年，以啟自新。
四、據上論結，應依刑事訴訟法第三百七十三條、第三百六十四
    條、第三百六十八條、刑法第七十四條第一項第一款，判決
    如主文。
本案經檢察官陳大偉到庭執行職務。
中    華    民    國    97    年    3     月    28    日
                  刑事第十五庭審判長法  官  吳昭瑩
                                    法  官  李正紀
                                    法  官  李釱任
以上正本證明與原本無異。
不得上訴。
                                    書記官  洪秋帆
中    華    民    國    97    年    3     月    31    日
附錄：本案論罪科刑法條全文
中華民國刑法第284條
因過失傷害人者，處六月以下有期徒刑、拘役或五百元以下罰金
，致重傷者，處一年以下有期徒刑、拘役或五百元以下罰金。
從事業務之人，因業務上之過失傷害人者，處一年以下有期徒刑
、拘役或一千元以下罰金，致重傷者，處三年以下有期徒刑、拘
役或二千元以下罰金。


司法院資訊處製作；財團法人民間司法改革基金會備份。
